【裁判字號】    90,交聲,74
【裁判日期】    901024
【裁判案由】    違反道路交通管理處罰條例聲明異議
【裁判全文】
臺灣基隆地方法院交通事件裁定                        九十年度交聲字第七四號
    原處分機關  交通部公路局台北區監理所基隆監理站
    異 議 人即
    受 處 分人  甲○○
右列受處分人因違反道路交通管理處罰條例案件，對於交通部公路局台北區監理所基
隆監理站於中華民國九十年七月十六日所為之處分（原處分案號：基監字第裁四二--
Ｑ二一七二三三號）聲明異議，本院裁定如左：
    主  文
異議駁回。
    理  由
一、按道路交通安全規則第二條第一項第一款及道路交通管理處罰條例第三條第八款
    均明文規定該兩種有關道路交通法規條文所指之「汽車」包括「機器腳踏車」。
    又汽（機）車所有人就進口之車輛申請新領牌照登記，應依道路交通安全規則第
    十七條第一項各款規定繳驗車輛來歷憑證，經檢驗合格後發給牌照。如汽（機）
    車係屬國內製造之車輛，應繳驗出廠證明、貨物稅完（免）稅證明及統一發票；
    如汽（機）車係屬進口之車輛，且係向貿易商或經銷商購買新車者，應繳驗海關
    進口與貨物稅完（免）稅證明書、出廠證明、貿易商或經銷商開立之統一發票；
    其係購買免稅進口轉售車輛者，應繳驗海關進口與貨物稅完（免）稅證明書及讓
    渡書；如個人申請輸入在國外已使用之自用車輛者，應繳驗海關進口與貨物稅完
    （免）稅證明書。汽（機）車在未領有正式牌照前，如有道路交通安全規則第十
    八條所列五款「駛往海關驗關繳稅、駛往公路監理機關接受新領牌照前檢驗、買
    賣試車時、因出售或進口由甲地駛往乙地時、准許過境之外國汽（機）車」情形
    之一者，應申領臨時牌照。汽（機）車如係「拼裝車輛，未經核准領用牌照行駛
    」者，處汽（機）車所有人銀元一千二百元以上二千四百元以下（即新臺幣三千
    六百元以上七千二百元以下）罰鍰並禁止其行駛及將車輛沒入，道路交通管理處
    罰條例第十二條第一項第二款及第二項均有規定。再者，由海關核准以機車零件
    進口組成之重型機車，未領牌照違規行駛，仍依拼裝車論處，交通部曾於八十四
    年十一月八日以（八四）交路字第Ｏ四二六九Ｏ號函釋在案。次按「汽車駕駛人
    ，駕駛汽車有違反本條例之行為，經交通勤務警察或依法令執行交通稽查任務人
    員制止時，不聽制止或拒絕停車接受稽查而逃逸者，除按各該條規定處罰外，處
    新臺幣三千元以上六千元以下罰鍰。」、「汽車駕駛人有左列各款所列條款之一
    者，除依原條款處罰鍰外，並予記點：一、有第三十三條、第三十八條第一項、
    第四十條第一項、第四十五條、第四十七條第一款至第四款、第四十八條、第四
    十九條或第六十條第一項、第二項第一款至第三款情形之一者，各記違規點數一
    點‧‧‧。」道路交通管理處罰條例第六十條第一項、第六十三條第一項第一款
    定有明文。
二、原處分意旨略以：受處分人即異議人甲○○於九十年四月二十九日上午七時三十
    分許，駕駛一輛未經核准領用牌照之日本SUZUKI製造、GSX-R750型式、車身號碼
    GR7DA-100074號、引擎號碼R000-000000號之重型機車（排氣量七百五十CC.），
    在宜蘭縣蘇澳鎮龍德橋附近行駛時，經警舉發騎乘兩輪拼裝車未領用牌照行駛公
    路、不服取締之違規行為，依道路交通管理處罰條例第十二條第一項第二款、第
    二項、第六十條第一項、第六十三條第一項第一款之規定裁處受處分人罰鍰新臺
    幣七千二百元並將機車沒入及記違規點數一點。
三、異議人甲○○對員警舉發其不服取締並經裁決「汽車駕駛人不聽制止或拒絕停車
    逃逸」部分未有異議，惟否認有「拼裝車未領用牌證行駛」之違規行為，並辯稱
    略以：該輛重型機車係自日本合法進口，已向財政部國稅局合法申報完稅，有完
    稅證明為證，並非拼裝車輛，應改依道路交通管理處罰條例第十二條第一項第一
    款「未領用牌照行駛」之規定處罰，並歸還機車。
四、經查，本件為警攔停稽查之日本SUZUKI製造、GSX-R750型式、車身號碼GR7DA-
    100074號、引擎號碼R000-000000號重型機車（排氣量七百五十CC.）雖據異議人
    提出財政部臺北市國稅局Ａ字第ＯＯＯ四八八號貨物稅完稅證明為證，惟未據其
    提出該輛重型機車之出廠證明或其他來歷證明文件，足見該輛重型機車並非合法
    「整輛」進口之車輛（實際上我國亦尚未開放該款式重型機車整輛進口供私人請
    領牌照使用），而係依慣例以機車零件進口組成之「拼裝車輛」無疑，異議人辯
    稱該輛重型機車非拼裝車輛云云，不足採信。從而原處分機關依道路交通管理處
    罰條例第十二條第一項第二款、第二項、第六十條第一項、第六十三條第一項第
    一款之規定裁處受處分人罰鍰新臺幣七千二百元並將機車沒入及記違規點數一點
    ，核無不合。本件異議為無理由，應予駁回。
據上論斷，應依道路交通案件處理辦法第十九條，裁定如主文。
中      華      民      國      九十    年      十      月    二十四    日
                                    臺灣基隆地方法院交通法庭
                                              法  官  蔡佳玲
右正本證明與原本無異。
對於本件裁定如有不服，應於收受送達後五日內，向本院提出抗告書狀，敘述抗告之
理由，抗告於臺灣高等法院。
                                              書記官  湯惠芳
中      華      民      國      九十    年      十      月    二十六    日


司法院資訊處製作；財團法人民間司法改革基金會備份。
